---
title: "R Notebook"
output: html_notebook
---

> Ejemplo 1  
Los coeficientes de la ecuacion cuadratica 
\[ 
x^2+bx+c=0
\]
son determinados por lanzar un dado 2 veces, en que el 1er resultado es para el coeficiente $b$ y el segundo para $c$.  
Encuentre la probabilidad que la ecuacion tenga raices reales
XXXXXXX
n=100
ind=numeric()
for( i in 1:n){
b=sample(1:6,1)
c=sample(1:6,1)
if(b^2 - 4*c >=0) ind[i]=1 else ind[i]=0 
}
pa_mc=cumsum(ind)/1:n
plot(1:n, pa_mc, type="l",lwd=2,las=1,xlab = "n", ylab = "P(A)") 
abline(h=19/36, col=2, lwd=2)

```{r}
n = 100
# variable indicadora
ind=numeric()
# c1 conjunto A es dado por 
# (a,b) tg b^2 - 4 ac <= 0 
for (i in 1:n){
  c = sample(1:6,1)
}
```



```{r}
n=10000
i=0
ind=numeric()
for(i in i:n){
x=runif(1,0,1)
y=runif(1,0,1)
if(x^2 + y^2 <= 1) ind[i]=1 else ind[i]=0
}

pi_mc=cumsum(ind)/1:n
plot(1:n, pi_mc, type = "l", lwd=2, las=1, xlab= "n", ylab = "Estimacion del pi")
abline(h=pi, col = 2, lwd = 2)
```
> Ejemplo 2  
Un numero es seleccionado aleatoriamente del conjunto $\{ 1, 2,... ,1000\}$. Calcule la probabilidadque  
 a) sea divisible por 3 pero no por 5. **R**.  267/1000
 b) No sea divisible por 3 ni por 5


```{r}
x = sample(1:1000)
if(x%%3 & x )
```

