---
title: 'Cuarta sesion: Variables aleatorias discretas'
output:
  html_document:
    df_print: paged
---
Sea $X$ una v.a discreta con funcion masa de probabilidad, $p(x)$, el valor esperado de $X$ es definido como 
\[
E[X]= x_1p(x_1)+x_2p(x_2)+\ldots+x_np(x_n)+ \ldots = \sum_{i\geq 1} x_{i}\cdot p(x_{i})  
\]
Si $E[X]<\infty$ se dice que la E[X] existe y si $E[X]=\infty$ se dice que E[X] no existe.  

# Ejemplo: Valor esperado de una v.a discreta
En el juego de la ruleta se tiene 38 resultados. En que los 18 primeros numeros son de color rojo, 18 numeros siguientes son de color negro y existen 2 opciones marcadas con **0** y **00**. 

Una persona gana \$2 si la ruleta marca el color rojo caso contrario pierde 2 dolares.  
Calcule el valor esperado del juego si cada opcion es igualmente probable.

**Soluci贸n te贸rica**

Sea $X_i$ la ganancia del juego de la ruleta
\[ X_i = -2, 2 \]  
Las probabilidades 
\begin{align*}
P(X=2)&=p(2)=\frac{18}{38}\\
P(X=-2)&=p(-2)=\frac{20}{38}
\end{align*}
Luego el valor esperado es igual a 
\[
E[X] = 2*\frac{18}{38} - 2*\frac{20}{38} = -\frac{4}{38} = -0.1052632
\]

\[
Var[X] = E[X^2]-(E[X])^2
\]
\[
E[X^2] = 2^2\cdot\frac{18}{38} + (-2)^2\cdot\frac{20}{38} = \frac{152}{38}=4
\]
la varianza es dado por 
\[
Var[X] = 4 - (-0.1052632)^2 = 3.98892
\]
**Simulacion**
```{r}
n=10000
xs = numeric(n)
ruleta = 1:38
for (i in 1:n){
  xs[i] = if( sample(ruleta,1)<=18 ) 2 else -2
 }
mean(xs)
var(xs)
```
mostrando el grafico
```{r}
plot(1:n, cumsum(xs)/1:n, type="l", lwd=2, col="red", las=1, ylab = "valor esperado", xlab = "juegos")
abline(h=-4/38, col="blue", lwd=2)
```

# Ejercicio
Para participar en este juego es necesario pagar 5 soles. El juego consiste en lanzar un dado honesto y observar el resultado y ademas 

- Si el resultado del dado es 1,2 o 3 entonces ud. pierde los 5 soles

- Si el resultado del dado es igual a 4 o 5 entonces se le devuelve los 5 soles

- Si el resultado del dado es igual a 6 entonces ud. gana 15 soles.

Sea $W$ la v.a que representa la ganancia del juego. Calcule el valor esperado de la v.a $W$.


**Soluci贸n te贸rica**

Sea $X_i$ la ganancia del juego de los dados
\[ X_i = -5, 5, 15 \]  
Las probabilidades 
\begin{align*}
P(X=-5)&=p(-5)=\frac{1}{6} + \frac{1}{6} + \frac{1}{6}\\
P(X=5)&=p(5)=\frac{1}{6} + \frac{1}{6} \\
P(X=15)&=p(15)=\frac{1}{6}\\
\end{align*}
Luego el valor esperado es igual a 
\[
E[X] = -5*\frac{1}{2} + 5*\frac{1}{3} + 15*\frac{1}{6}= \frac{5}{3} = 1.6666
\]

\[
Var[X] = -E[X^2]+(E[X])^2+(E[X])^2
\]
\[
E[X^2] = (-5)^2\cdot\frac{1}{2} + (5)^2\cdot\frac{1}{3} + (15)^2\cdot\frac{1}{6} = \frac{175}{3}=58.3333
\]
la varianza es dado por 
\[
Var[X] = 58.3333 - (1.6666)^2 = 55.5557
\]
**Simulacion con 100**
```{r}
n=100
xs = numeric(n)
dado = 1:6
for (i in 1:n){
  xs[i] = if( sample(dado,1) <= 3 ) -5 else if  (sample(dado,1) == 6) 15 else 5
 }
mean(xs)
var(xs)
```
mostrando el grafico
```{r}
plot(1:n, cumsum(xs)/1:n, type="l", lwd=2, col="red", las=1, ylab = "valor esperado", xlab = "juegos")
abline(h=5/3, col="blue", lwd=2)
```

**Simulacion con 5000**
```{r}
n=5000
xs = numeric(n)
dado = 1:6
for (i in 1:n){
  xs[i] = if( sample(dado,1) <= 3 ) -5 else if  (sample(dado,1) == 6) 15 else 5
 }
mean(xs)
var(xs)
```
mostrando el grafico
```{r}
plot(1:n, cumsum(xs)/1:n, type="l", lwd=2, col="red", las=1, ylab = "valor esperado", xlab = "juegos")
abline(h=5/3, col="blue", lwd=2)
```

**Simulacion con 10000**
```{r}
n=10000
xs = numeric(n)
dado = 1:6
for (i in 1:n){
  xs[i] = if( sample(dado,1) <= 3 ) -5 else if  (sample(dado,1) == 6) 15 else 5
 }
mean(xs)
var(xs)
```
mostrando el grafico
```{r}
plot(1:n, cumsum(xs)/1:n, type="l", lwd=2, col="red", las=1, ylab = "valor esperado", xlab = "juegos")
abline(h=5/3, col="blue", lwd=2)
```
