---
title: "Introduccion al metodo Monte Carlo"
output:
  html_document:
    df_print: paged
---

El **metodo Monte Carlo (MC)** es una tecnica que utiliza  números aleatorios para resolver (de forma aproximada) problemas matemáticos, fisicos, estadisticos, quimicos y de otras areas en que no se conoce una solución analítica.

La idea es calcular de forma analitica
\begin{align}
\theta = \int_{0}^{1}h(x)dx
\end{align}
Sin embargo existen situaciones no posible obtener el resultado anterior. Asi para obtener la integral anterior se puede considerar 2 metodos 

- Métodos de integración numérica  
- Metodos de simulacion estocastica (metodo Monte Carlo)

Calcular una integral puede ser visto como calcular el valor esperado o esperanza de la función $h(X)$. 
El metodo Monte Carlo proporciona un estimador para $\theta$, que sera denotado por $\theta_{MC}$. El estimador MC depende del contexto del problema a resolver.

Para tener una mejor visión, esto suponga que se desea obtener el valor numerica de $\theta$ y que no sea posible obtener el valor de $\theta$ de forma analitica, entonces como el rango donde se calcula la integración esta en $0\leq x\leq 1$, entonces se puede considerar que $X$ sigue una distribucion uniforme en $[0,1]$, $X \sim U([0,1])$, asi su funcion de densidad de probabilidad (fdp) es dada por 
\begin{align}
f(x) = 
\begin{cases}
1, \quad \mbox{si} \ \ 0\leq x \leq 1\\
0, \quad \mbox{cc}
\end{cases}
\end{align}
Luego, el valor  de $\theta$ se reescribiria de la forma
\[
\theta = \int_{0}^{1}h(x)dx = \int_{0}^{1}h(x)\cdot 1 dx = E[h(x)]
\]
Notese que el valor esperado de $h(x)$ es igual $\theta$ y la varianza es $\sigma^2$,  
\begin{align}
\theta &= E[h(x)]\\
\sigma^2 &= Var[h(x)]
\end{align}
La idea es aproximar $\theta$ por medio del metodo Monte Carlo, usando el estimador $\theta_{MC}$.

## METODO MONTE CARLO SIMPLE (CRUDE MONTE CARLO)
La idea de este metodo es generar una muestra aleatoria de tamaño $n$ de la distribucion $f_{X}(x)$ (una fdp), asi 
\[
X_{1}, X_{2}, \ldots, X_{n}. \quad X_{i} \sim f_{X}(x)
\]
luego el estimador MC es dado por 
\[
\hat{\theta}_{MC} =\frac{1}{n} \sum_{i=1}^{n} h(x_{i})=\bar{h}
\]

## Ejemplo 1
Calcular
\begin{align}
\theta=E[h(X)] = E[\{\cos(50X)+\sin(10X)\}^2], \quad X \sim U([0,1])
\end{align}
**Solución teórica**  
\begin{align}
E[h(X)] = \int_{0}^{1} \{\cos(50X)+\sin(10X)\}^2dx
\end{align}
No se puede obtener el valor de la integral de forma analitica

##### Solucion: Integracion numerica
Usando un metodo de integracion numerica para obtener el valor de $\theta$ se tiene que primero crear la funcion.
```{r}
# la funcion h(x) esta definida en [0,1]
hx = function(x){
  aux=((cos(50*x) + sin(10*x))^2)
  return(aux)
}
hx(0.6)
hx(56.9)
```
Luego el valor de $theta$ por integracion numerica es dado por
```{r}
?integrate
integrate(hx,0,1)
```
##### Solucion: metodo Monte Carlo (crude MC)
\[
\theta_{MC}=\bar{h}_n = \frac{1}{n}\sum_{i=1}^{n}h(x_i)
\]
Notese que  
\[
{h}(X) = \{\cos(50X)+\sin(10X)\}^2
\]
La estimacion de $E[\{\cos(50X)+\sin(10X)\}^2]$ por el metodo Monte Carlo simple es dado por
```{r}
n = 10000
# generando las variables aleatotorias
x1 = runif(n,0,1)
# evaluando en la funcion h
haux = hx(x1)
# promedio  para cada valor de "n"
hbarn=cumsum(haux)/1:n
# grafico
plot(1:n, hbarn, type="l",lwd=2,las=1,xlab = n, ylab = "E[h(x)]", ylim = c(0,2))
abline(h=0.9655113, col=2, lwd=2)
```
## Ejemplo 2
Calcular
\begin{align}
\theta=E[h(X)] = E[\{\cos(50X)+\sin(10X)\}^2], \quad X \sim U([0,3])
\end{align}
**Solución teórica**  
\begin{align}
\theta= E[h(X)] = \int_{0}^{3} \{\cos(50X)+\sin(10X)\}^2\cdot \frac{(3-0)}{(3-0)}dx = 
(3-0)\int_{0}^{3} \{\cos(50X)+\sin(10X)\}^2\cdot \frac{1}{(3-0)}dx
\end{align}
No se puede obtener el valor de la integral de forma analítica
##### Solucion: Integracion numerica
```{r}
integrate(hx,0,3)
```
##### Solucion: metodo Monte Carlo (crude MC)
```{r}
n = 10000
a=0.0 ;b=3.0
# generando las variables aleatotorias
x1 = runif(n, a, b)
# evaluando en la funcion h
haux = hx(x1)
# promedio  para cada valor de "n"
hbarn=cumsum(haux)/1:n
# grafico
plot(1:n, (b-a)*hbarn, type="l",lwd=2,las=1,xlab = n, ylab = "E[h(x)]", ylim = c(0,4))
abline(h=3.024617, col=2, lwd=2)
```


## Ejemplo 
Encuentre el valor esperado
\[
E[0.5e^{-|X|}], \quad X \sim N(2,2^2)
\]
usando el metodo Monte Carlo. 

Se tiene que 
\begin{align}
E[h(X)] = \int_{-\infty}^{+\infty}0.5e^{-|X|} \frac{1}{\sqrt{2 \pi}} e^{-\frac{1}{2}\frac{(x-2)^2}{2^2}}dx
\end{align}
De forma numerica
```{r}
f2 = function(x){
  aux=(0.5*exp(-abs(x)))*dnorm(x,2,2)
  return(aux)
}
```
por metodos numericos
```{r}
integrate(f2,-Inf,Inf)
```
Por el metodo monte carlo
```{r}
h2 = function(x){
  aux=0.5*exp(-abs(x))
  return(aux)
}
```

```{r}
n = 10000
# generando las variables aleatorias
x2 = rnorm(n,2,2)
# evaluando en la funcion h
haux = h2(x2)
# promedio para nada "1,2,3,...,n"
hbarn=cumsum(haux)/1:n
# grafico
plot(1:n, hbarn, type="l",lwd=2,las=1,xlab = "n", ylab = "E[h(x)]", ylim = c(0,0.2))
abline(h=0.1161786, col=2, lwd=2)
```
## Completar la wada -------->


### Ejemplo 2
```{r}
# la funcion h(x) esta definida en [2,4]
hx = exp(-x){
  aux=((cos(50*x) + sin(10*x))^2)
  return(aux)
}
hx(0.6)
hx(56.9)
```


```{r}

```




